臺灣臺南地方法院民事判決　九十三年度勞訴字第一四號
　　原　　　告　申○○
　　　　　　　　亥○○
　　　　　　　　戌○○
　　　　　　　　辛○○
　　　　　　　　丙○○
　　　　　　　　庚○○
　　　　　　　　丁○○
　　　　　　　　甲○○
　　　　　　　　Ｃ○○
　　　　　　　　酉○○
　　　　　　　　宙○○
　　　　　　　　午○○
　　　　　　　　癸○○
　　　　　　　　己○○
　　　　　　　　天○○
　　　　　　　　玄○○
　　　　　　　　巳○○
　　　　　　　　卯○○
　　　　　　　　壬○○
　　　　　　　　地○○
　　　　　　　　丑○○
　　　　　　　　乙○○
　　　　　　　　未○○
　　　　　　　　辰○○
　　　　　　　　宇○○
　　　　　　　　黃○○
　　　　　　　　Ａ○○
　　　　　　　　戊○○
　　　　　　　　Ｂ○○
　　訴訟代理人　張仁懷律師
　　被　　　告　統亞國際科技股份有限公司
　　法定代理人　子○○
　　訴訟代理人　寅○○
右當事人間請求給付資遣費事件，本院於民國九十三年九月二十日言詞辯論終結，判
決如左：
  主      文
被告應給付原告申○○新台幣參拾壹萬參仟柒佰捌拾壹元，及自民國九十三年九月二
十一日起至清償日止，按年利率百分之五計算之利息。
被告應給付原告亥○○新台幣伍萬玖仟貳佰肆拾伍元，及自民國九十三年九月二十一
日起至清償日止，按年利率百分之五計算之利息。
被告應給付原告戌○○新台幣貳萬玖仟參佰壹拾參元，及自民國九十三年九月二十一
日起至清償日止，按年利率百分之五計算之利息。
被告應給付原告辛○○新台幣壹拾貳萬零壹佰捌拾柒元，及自民國九十三年九月二十
一日起至清償日止，按年利率百分之五計算之利息。
被告應給付原告丙○○新台幣柒萬捌仟肆佰肆拾陸元，及自民國九十三年九月二十一
日起至清償日止，按年利率百分之五計算之利息。
被告應給付原告庚○○新台幣參萬肆仟零貳元，及自民國九十三年九月二十一日起至
清償日止，按年利率百分之五計算之利息。
被告應給付原告丁○○新台幣參萬玖仟參佰零陸元，及自民國九十三年九月二十一日
起至清償日止，按年利率百分之五計算之利息。
被告應給付原告甲○○新台幣壹拾捌萬壹仟伍佰元，及自民國九十三年九月二十一日
起至清償日止，按年利率百分之五計算之利息。
被告應給付原告Ｃ○○新台幣萬壹仟佰肆拾陸元，及自民國九十三年九月二十一
日起至清償日止，按年利率百分之五計算之利息。
被告應給付原告酉○○新台幣壹拾柒萬陸仟肆佰拾壹元，及自民國九十三年九月二
十一日起至清償日止，按年利率百分之五計算之利息。
被告應給付原告宙○○新台幣貳拾萬壹仟伍佰玖拾伍元，及自民國九十三年九月二十
一日起至清償日止，按年利率百分之五計算之利息。
被告應給付原告午○○新台幣壹拾陸萬貳仟伍佰肆拾柒元，及自民國九十三年九月二
十一日起至清償日止，按年利率百分之五計算之利息。
被告應給付原告癸○○新台幣壹拾萬肆仟壹佰捌拾元，及自民國九十三年九月二十
一日起至清償日止，按年利率百分之五計算之利息。
被告應給付原告己○○新台幣壹拾萬零伍佰拾貳元，及自民國九十三年九月二十一
日起至清償日止，按年利率百分之五計算之利息。
被告應給付原告天○○新台幣伍萬玖仟貳佰柒拾肆元，及民國九十三年九月二十一日
起至清償日止，按年利率百分之五計算之利息。
被告應給付原告玄○○新台幣壹拾伍萬柒仟貳佰零玖元，及自民國九十三年九月二十
一日起至清償日止，按年利率百分之五計算之利息。
被告應給付原告巳○○新台幣肆萬玖仟捌佰壹拾柒元，及自民國九十三年九月二十一
日起至清償日止，按年利率百分之五計算之利息。
被告應給付原告卯○○新台幣壹拾肆萬陸仟佰肆拾捌元，及自民國九十三年九月二
十一日起至至清償日止，按年利率百分之五計算之利息。
被告應給付原告壬○○新台幣貳拾貳萬壹仟參佰柒拾壹元，及自民國九十三年九月二
十一日起至清償日止，按年利率百分之五計算之利息。
被告應給付原告地○○新台幣貳拾肆萬陸仟壹佰玖拾貳元，及自民國九十三年九月二
十一日起至清償日止，按年利率百分之五計算之利息。
被告應給付原告丑○○新台幣壹拾伍萬捌仟參佰肆拾貳元，及自民國九十三年九
月二十一日起至清償日止，按年利率百分之五計算之利息。
被告應給付原告乙○○新台幣壹拾伍萬貳仟壹佰柒拾玖元，及自民國九十三年九月二
十一日起至清償日止，按年利率百分之五計算之利息。
被告應給付原告未○○新台幣壹拾萬貳仟伍佰貳拾元，及自民國九十三年九月二
十一日起至清償日止，按年利率百分之五計算之利息。
被告應給付原告Ｂ○○新台幣肆萬貳仟壹佰零參元，及自民國九十三年九月二十一日
起至清償日止，按年利率百分之五計算之利息。
被告應給付原告辰○○新台幣壹拾肆萬陸仟陸佰陸拾柒元，及民國九十三年九月二十
一日起至清償日止，按年利率百分之五計算之利息。
被告應給付原告宇○○敏新台幣壹拾肆萬貳仟伍佰捌拾玖元，及自民國九十三年九月
二十一日起至清償日止，按年利率百分之五計算之利息。
被告應給付原告黃○○新台幣陸萬柒仟柒佰參拾陸元，及自民國九十三年九月二十一
日起至清償日止，按年利率百分之五計算之利息。
被告應給付原告Ａ○○新台幣拾萬零柒仟伍佰肆拾捌元，及自民國九十三年九月二
十一日起至清償日止，按年利率百分之五計算之利息。
被告應給付原告戊○○新台幣肆萬捌仟貳佰柒拾貳元，及自民國九十三年九月二十一
日起至清償日止，按年利率百分之五計算之利息。
訴訟費用由被告負擔。
本判決於原告申○○以新台幣壹拾萬零伍仟元，原告亥○○以新台幣貳萬元，原告戌
○○以新台幣壹萬元，原告辛○○以新台幣肆萬元，原告丙○○以新台幣貳萬陸仟元
，原告庚○○以新台幣壹萬壹仟元，原告丁○○以新台幣壹萬仟元，原告甲○○以
新台幣陸萬元，原告Ｃ○○以新台幣壹萬元，原告酉○○以新台幣陸萬元，原告宙○○以新台幣陸萬陸仟元，原告午○○以新台幣伍萬肆仟元，原告癸○○以新台幣萬
伍仟元，原告己○○以新台幣萬仟元，原告天○○以新台幣貳萬元，原告玄○○
以新台幣伍萬貳仟元，原告巳○○以新台幣壹萬陸仟陸佰元，原告卯○○以新台幣肆
萬捌仟陸佰元，原告壬○○以新台幣柒萬肆仟元，原告地○○以新台幣捌萬貳仟元，
原告丑○○以新台幣伍萬仟元，原告乙○○以新台幣伍萬壹仟元，原告未○○以新
台幣萬肆仟元，原告Ｂ○○以新台幣壹萬肆仟元，原告辰○○以新台幣肆萬玖仟元
，原告宇○○以新台幣肆萬柒仟元，原告顏英緞以新台幣貳萬貳仟陸佰元，原告Ａ○○以新台幣壹拾萬零仟元，原告戊○○以新台幣壹萬陸仟元為被告供擔保後，得假
執行。
    事    實
甲、原告方面：
一、聲明：求為判決如主文所示。原告等願供擔保，請准宣告假執行。
二、陳述：
（一）原告等二十九人原均受僱於被告，分別擔任特別助理等職務，民國九十年三月
      十九日被告以公司虧損或業務緊縮而栽員為由，將原告等同時遣散，並依原告
      等之平均工資、服務年資及預告期間工資等製成資遣通知單分別委給原告等以
      為領取資遣費用之憑據（資遣通知單及退休金給付通知書等如證物）。
（二）原告等遭被告資遣後，被告並未一次如數給付全部資遣費，僅個別給付部分金
      額，餘額則迄今未行給付，其明細詳如附表，為此狀請鈞院明鑒，賜判決如訴
      之聲明。
三、證據：提出資遣通知單二十九紙、勞工退休金通知單一份為證。
乙、被告方面：
一、聲明：對於原告之請求表示認諾。
二、陳述略以：對於原告之請求金額無意見，惟目前這些錢無法給付，要跟其他的債
    權一起處理，只要公司撐得過去，一定優先給付給員工。
    理    由
一、按訴狀送達後，原告不得將原訴變更或追加他訴，但擴張或減縮應受判決事項之
    聲明者，不在此限，民事訴訟法第二百五十五條第一項第三款定有明文。本件原
    告原起訴請求被告應給付原告申○○、丙○○、Ｃ○○、玄○○、卯○○、未○○、Ａ○○依序為三十一萬三千零八十一元、七萬八千一百七十六元、二萬一千
    三百四十六元、一十五萬七千二百一十元、一十四萬八千三百四十八元、一十萬
    五千一百二十元、二十九萬一千二百三十四元，嗣於訴訟進行中更正請求金額依
    序為三十一萬三千七百八十一元、七萬八千四百四十六元、三萬一千三百四十六
    元、十五萬七千二百零九元、十四萬六千三百四十八元、一十萬二千五百二十元
    、三十萬七千五百四十八元，核與上開民事訴訟法之規定並無不合，應予准許。
二、原告主張：原告等二十九人原均受僱於被告，分別擔任特別助理等職務，九十年
    三月十九日被告以公司虧損或業務緊縮而栽員為由，將原告等同時遣散，並依原
    告等之平均工資、服務年資及預告期間工資等製成資遣通知單分別委給原告等以
    為領取資遣費用之憑據，原告等遭被告資遣後，被告並未一次如數給付全部資遣
    費，僅個別給付部分金額，尚有如附表所示之餘額迄今未行給付等事實，已據其
    提出與所述相符之資遣費通知書為證，並為被告所認諾，原告之主張為可採信。
三、按當事人於言詞辯論時為訴訟標的之認諾者，應本於其認諾為該當事人敗訴之判
    決，民事訴訟法第三百八十四條定有明文。原告主張之事實及請求，業經被告認
    諾如上，從而，原告據勞動基準法第十七條規定提起本訴，請求被告給付原告各
    如附表未領金額欄所示之金額，及自更正起訴狀繕本送達之翌日即九十三年九月
    二十一日起至清償日止，按年息百分之五計算之利息，即無不合，應予准許。
四、假執行之宣告：
    原告陳明願供擔保，聲請宣告假執行，核無不合，爰酌定相當擔保金額准許之。
五、結論：原告之訴為有理由，依民事訴訟法第七十八條，第三百九十條第二項，判
    決如主文。
中　　　華　　　民　　　國　　九十三　　年　　　九　　　月　　三十　　　日
                                臺灣臺南地方法院民事第二庭
~B法　　　官　李杭倫
右為正本係照原本作成
如對本判決上訴，須於判決送達後廿日內向本院提出上訴狀
中　　　華　　　民　　　國　　九十三　　年　　　九　　　月　　三十　　　日
~B法院書記官　鄭佩玉
